【裁判字號】    89,訴,2388
【裁判日期】    891221
【裁判案由】    違反槍砲彈藥刀械管制條例等
【裁判全文】
臺灣高雄地方法院刑事判決                        八十九年度訴字第二三八八號
    公  訴  人  臺灣高雄地方法院檢察署檢察官
    被      告  甲○○
    指定辯護人  本院公設辯護人  乙○○
右列被告因違反槍砲彈藥刀械管制條例等案件，經檢察官提起公訴（八十九年度偵字
第一九○六九號），本院判決如左：
    主  文
甲○○意圖供自己犯罪之用，而未經許可製造可發射子彈具有殺傷力之玩具手槍，處
有期徒刑柒年貳月。併科罰金新臺幣拾萬元，罰金如易服勞役，以銀元參佰元即新臺
幣玖佰元折算壹日。褫奪公權參年。
扣案之可發射子彈具有殺傷力之改造玩具手槍壹枝（槍枝管制編號00000000
00號）、不具殺傷力之子彈肆顆、底火陸拾玖顆均沒收。
    事  實
一、甲○○分別於民國八十七年八十八年間，因竊盜、販賣第二級毒品案件，經法院
    判處有期徒刑七月、七年四月，均尚未執行（後案尚未確定，均不構成累犯），
    猶不知悔悟，於八十九年六月間，因與丙○○發生糾紛，竟心生憤怨，意圖恐嚇
    丙○○，乃於八十九年七月初某日，在高雄市六合夜市購得玩具手槍一把、子彈
    四顆及底火六十九顆，並未經許可，於八十九年七月九日，在高雄縣林園鄉昭明
    村某鐵工廠內，趁該鐵工廠星期假日公休之際，利用廠內鑽臺之鑽頭將上開玩具
    手槍槍管鑽通，改造成可發射子彈具有殺傷力之槍枝，並於同日，將上開槍枝及
    子彈、底火攜往高雄縣港埔海邊，予以試射二發。嗣甲○○與葉志雄（另行通緝
    ）基於共同恐嚇之犯意，於八十九年七月十四日，在高雄縣林園鄉○○○路六七
    號前空地遇見丙○○，葉志雄與丙○○隨即發生扭打，甲○○見狀，即持上開槍
    枝瞄準丙○○，並開槍射傷丙○○右臉眼睛眉毛處以恐嚇丙○○（傷害部分未據
    告訴），致生危害於丙○○之安全、身體。隨即將上開玩具手槍藏置於高雄縣港
    埔一路一○八號墳墓旁草欉內，又於八十九年八月二十三日晚上十時許，將上開
    玩具手槍放在手提袋內，寄放於不知情之友人李家榮位於高雄縣林園鄉○○村○
    ○路三十一號七樓，嗣於八十九年八月二十五日下午三時許，在高雄縣林園鄉港
    埔村提防為警查獲，而前往李家榮上開住處起出上開槍枝，因而查悉上情。
二、案經高雄縣警察局林園分局移送臺灣高雄地方法院檢察署檢察官偵查起訴。
    理  由
一、右揭事實，業據被告甲○○坦承不諱，核與被害人丙○○、證人李家榮所述情節
    相符，並有上開改造手槍、子彈四顆、底火六十九顆扣案可資佐證，又上開槍彈
    、底火經送內政部警政署刑案警察局鑑定結果認：（一）送鑑改造手槍壹枝（槍
    枝管制編號0000000000），認係仿BERETTA廠半自動手槍製造之金屬
    玩具手槍換裝土造金屬槍管（槍管內取出玩具槍金屬空彈款壹發）改造而成，撞
    針彈簧裝置不當，已突出槍機座平面，惟經實際裝填彈殼測試，撞針仍可撞擊彈
    殼之底火基座，認可擊發適用之子彈，認具殺傷力。（二）送鑑子彈肆顆，認均
    係玩具槍金屬空彈殼。（三）送鑑底火壹批（陸拾玖顆），認均係直徑約○‧二
    七吋之建築工業用彈，具底火及火藥，惟均不具金屬彈頭，認均不具殺傷力，此
    有該局八十九年九月十四日刑鑑字第一三二○一五號鑑驗通知書一紙附卷可稽，
    此為鑑定機關本諸專業智識及經驗所得之結論，自可憑信，本件事證明確，被告
    犯行洵堪認定。
二、被告意圖恐嚇丙○○而購買並改造上開槍枝，嗣又持該槍恐嚇丙○○之行為，係
    犯槍砲彈藥刀械管制條例第十一條第三項之意圖供自己犯罪而未經許可製造可發
    射子彈具殺傷力之槍枝罪、刑法第三百零五條恐嚇危害安全罪。查被告所改造之
    槍枝係仿BERETTA廠半自動手槍製造之金屬玩具手槍換裝土造金屬槍管改造而成
    ，顯非槍砲彈藥刀械管制條例第十條第三項所規範之模型槍，公訴人認應論以該
    條罪嫌，尚有未洽，惟起訴之基本事實相同，爰予變更起訴法條。其持有具殺傷
    力之改造玩具手槍之低度行為，為製造玩具手槍之高度行為所吸收，不另論罪。
    而公訴人雖僅就被告持有該具有殺傷力改造玩具槍部分起訴，而漏未敘及前開製
    造行為，惟製造行為與持有行為係實質一罪，而為起訴事實之擴張，自亦為起訴
    效力所及，本院就前開製造行為，自仍應併予審判，且無庸變更起訴法條。而被
    告與葉志雄就上開恐嚇危害安全罪間，具有犯意聯絡及行為分擔，為共同正犯。
    又被告所犯上開二罪間，具有方法結果之牽連關係，依刑法第五十五條之規定，
    應從較重之槍砲彈藥刀械管制條例第十一條第三項之罪處斷。公訴人認被告所犯
    上開二罪間，係犯意個別，行為互異，應予分論並罰，尚有未洽。審酌被告曾因
    竊盜、販賣毒品案件，經法院判處罪刑，有臺灣高等法院被告全國前案紀錄表及
    臺灣高雄地方法院檢察署刑案資料查註紀錄表各一件附卷可按，雖不構成累犯，
    惟其素行非佳，又僅因與丙○○發生糾紛即購槍，加以改造，並持槍予以恐嚇，
    對社會治安危害甚鉅，惟念其甫滿二十歲，思慮未周，且犯後坦承犯行，態度良
    好等一切情狀，量處如主文所示之刑，並就罰金部分，諭知易服勞役之折算標準
    。且依被告犯製造具殺傷力槍枝罪之犯罪性質，本院認有褫奪公權之必要，爰併
    宣告褫奪公權三年。扣案之上開仿BERETTA廠半自動改造手槍一支（槍枝管制編
    號0000000000號），認具殺傷力，已如前述，自屬違禁物，而不具殺
    傷力之子彈四顆及底火六十九顆，經鑑定結果雖均不具殺傷力，有前開鑑驗通知
    書可憑，然該等子彈及底火係被告購得，且其中二顆子彈已經被告試射，已經被
    告供明在卷，顯見該等子彈及底火應係被告擬日後預備改造子彈材料，爰分別依
    刑法第三十八條第一項第一款、第二款之規定宣告沒收。末查被告雖經本院判處
    有期徒刑，且曾因犯竊盜、販賣第二級毒品罪經法院判處罪刑（後者尚未確定）
    ，現因施用毒品，經依法為強制戒治處分等情，有臺灣高等法院被告全國前案紀
    錄表及臺灣高雄地方法院檢察署刑案資料查註紀錄表各一件附卷可稽，然尚難認
    被告有犯罪習慣或以犯罪為常業，復查無其他積極證據足資證明被告係因遊蕩或
    懶惰成習而犯罪，如率依槍砲彈藥刀械管制條例第十九條第一項規定為強制工作
    之宣告，顯有違比例原則，本院因認以不為刑之執行完畢或赦免後，令入勞動場
    所，強制工作之宣告為適當，併此敘明。
據上論斷，應依刑事訴訟法第二百九十九條第一項前段、第三百條，槍砲彈藥刀械管
制條例第十一條第三項，刑法第十一條前段、第三百零五條、第五十五條、第四十二
條第二項、第三十七條第二項、第三十八條第一項第一款、第二款，罰金罰鍰提高標
準條例第二條，現行法規所定貨幣單位折算新臺幣條例第二條，判決如主文。
中      華      民      國      八十九    年    十二    月    二十一    日
                                  臺灣高雄地方法院刑事庭
                                      法  官   李麗珠
右正本證明與原本無異。
如不服本判決，應於判決送達後十日內，向本院提出上訴狀。
                                      書記官   陳掌珠
中      華      民      國     八十九 年    十二     月    二十二   日
附錄本案判決論罪科刑法條：
刑法第三百零五條：
以加害生命、身體、自由、名譽、財產之事恐嚇他人，致生危害於安全者，處二年以
下有期徒刑、拘役或三百元以下罰金。
槍砲彈藥刀械管制條例第十條第三項：
意圖供自己或他人犯罪之用，而犯前二項之罪者，處無期徒刑或七年以上有期徒刑，
併科新臺幣一千萬元以下罰金。


司法院資訊處製作；財團法人民間司法改革基金會備份。
